臺灣士林地方法院交通事件裁定　　　　　　　　　　九十三年度交聲字第二一七號
　　原處分機關　交通部公路總局臺北區監理所基隆監理站
　　異　議　人
　　即受處分人　甲○○
右列受處分人因違反道路交通管理處罰條例案件，對於交通部公路總局臺北區監理所
基隆監理站民國九十三年三月十七日所為之處分（原處分案號：基監字第裁四二—Ｃ
00000000號），聲明異議，本院裁定如左：
        主  文
異議駁回。
        理  由
一、按道路交通管理處罰條例第六十二條第一項規定：汽車駕駛人，駕駛汽車肇事致
    人受傷或死亡，應即採取救護或其他必要措施，並向警察機關報告，不得駛離；
    違者吊扣其駕照三個月至六個月；逃逸者吊銷駕駛執照。次按同條例第六十七條
    第一項規定：曾依第六十二條第一項規定吊銷駕駛執照者，終身不得考領駕駛執
    照。
二、原處分意旨略以：異議人甲○○於民國九十二年十二月三日晚上九時四十分，駕
    駛Ｇ二—八七三號營業小客車，在汐止市○○路○段、大同路０二一號燈桿前，
    經舉發單位以北縣警交字第Ｃ00000000號通知單舉發：「駕駛汽車肇事
    致人受傷，未採取救護，並未向警察機關報告逃逸離去」，依道路交通管理處罰
    條例第六十二條第一項規定裁決吊銷駕駛執照並依同條例第六十七條規定終身不
    得考領駕駛執照等語。
三、異議意旨略以：當時正值下班時間，交通相當擁擠，該部機車從其車頭駛過，因
    認是機車騎士靠近致撞及其車輛，且剛好號誌轉為綠燈，車上復有乘客，方行駛
    離。又其年事已高，無其他謀生能力，僅能開計程車謀生，請求從輕責罰云云。
四、按道路交通管理處罰條例第六十二條第一項規定以處罰肇事後逃逸之駕駛人為目
    的，俾促使駕駛人於肇事後能對被害人即時救護，以減少死傷，是該罪之成立祇
    以行為人有駕駛汽車肇事，致人死傷而逃逸之事實為已足，至行為人之肇事有否
    過失，則非所問，經查：異議人甲○○因同一車禍肇事逃逸行為，另涉刑法第一
    百八十五條之四肇事致人死傷逃逸罪，業經臺灣士林地方法院檢察署檢察官以九
    十三年度偵字第一三九四號案件偵查並聲請簡易判決處刑。異議人於警詢中即供
    稱：知道其車輛與一機車發生車禍，但當時以為是小碰撞，方繼續駕車往前到路
    口停等紅燈，有一機車騎士到其左邊說發生碰撞，其遂向機車騎士說其並無過錯
    ，說完後就駕車離開往北二高方向行駛等語；又於檢察官偵查中陳稱：行經案發
    地點時，其車輛右前車頭與機車擦撞，擦撞後並未停下車，開到前方因紅燈才停
    下來，但未下車察看等語。另被害人李宗軒則於上開刑事案件警詢中證述：異議
    人在肇事處撞上後就沒停車，高速逃逸至大同路一段南陽街口正好遇到紅燈，當
    時伊後方有機車追上去攔下，伊有受到輕傷，經駕車追上前，要求異議人下車處
    理，當時異議人坐在駕駛座上狡辯說是伊自行撞上的，並說要下車處理，待伊將
    機車停到路邊，異議人就駕車往基隆方向逃逸等語明確；復於檢察官偵查中指述
    ：當日伊行經案發地時，異議人開車與伊同向，自伊後面撞到其車子的左後側，
    被擦撞後伊人車倒地，但異議人並未停車就開車走了等語甚詳。核異議人甲○○
    所述肇事經過與被害人李宗軒指述情節相符合，並經本院調閱上開刑事案件偵查
    卷核閱無訛。而被害人李宗軒確因本件車禍受有右下肢外傷乙節，此有驗傷診斷
    書附於上開偵查卷可憑。足認異議人確有於肇事致人受傷後，未採取救護或其他
    必要措施，並向警察機關報告而逃逸之違規事實無誤。至本件異議人對肇事之發
    生有無過失責任，揆諸前揭說明，並非其要件。故異議人以本件車禍發生係因機
    車騎士自行撞上其車頭等語置辯，尚不足採。
五、異議人辯稱其年事已高又無其他謀生能力，只能開計程車謀生，請求從輕責罰云
    云，惟原處分機關依首開法律之規定，本諸依法行政原則，即應為吊銷駕駛執照
    及終身不得考領駕駛執照之處分；至行政法上之裁量權，乃以法規所未規定之事
    項，或法規中所授權之裁量事項為限，對於本件法律業以明文規定之事，行政機
    關原並無何等裁量權之可言，併此敘明。是異議人據此而為聲明異議，於法尚有
    未合，不足為採。
六、綜上，本件異議人交通違規事實事證明確，原處分機關援引首揭規定，裁處異議
    人吊銷駕駛執照、終身不得考領駕照之處分，認事用法均無不當，本件異議為無
    理由，應予駁回。
據上論斷，應依道路交通案件處理辦法第十九條，裁定如主文。
中　　　華　　　民　　　國　　九十三　　年　　　四　　　月　　二十六　　日
                                    臺灣士林地方法院交通法庭
                                        法  官  許  碧  惠
右正本證明與原本無異。
如不服本裁定應於送達後五日內向本院提出抗告狀。
                                        書記官  陳  美  英
中　　　華　　　民　　　國　　九十三　　年　　　四　　　月　　二十九　　日
